臺灣桃園地方法院刑事交通事件裁定　　　　　　　　九十一年度交聲字第二一五號
　　異　議　人
　　即受處分人　甲○○
　　代　理　人　張中一
右列受處分人因違反道路交通管理處罰條例案件，對於交通部公路局新竹區監理所於
民國九十一年三月二十五日日以桃監裁五字第裁五二—ＡＦ0000000號違反道
路交通管理事件裁決書所為之處分聲明異議，本院裁定如左：
    主  文
異議駁回。
    理  由
一、異議意旨略以：異議人甲○○並未曾於民國八十九年四月十日凌晨三時許，駕車
    闖紅燈，且異議人從未曾接獲原舉發單，卻於距舉發時間二年餘，收受裁決書，
    認原裁決書之內容與事實相悖，應予撤銷。
二、按「汽車駕駛人，行經有燈光號誌管制之交岔路口闖紅燈者，處六百元以上一千
    二百元以下罰鍰」，道路交通管理處罰條例第五十三條定有明文。本件裁決機關
    以異議人於上開時地駕駛車號ＢＺ—八六九三號自用小客車違規闖紅燈，經設置
    於該路口固定式電子感應照相機照相後，由員警依法逕行舉發，並依上開法條之
    規定，裁處異議人罰鍰新台幣三千六百元。
三、經查：異議人於八十九年四月十日凌晨三時零三分，確曾駕駛其所有車號ＢＺ—
    八六九三號自用小客車，行經有燈光號誌管制之臺北市○○○路○段與育英街路
    口時闖紅燈一節，有臺北市政府警察局八十九年五月四日ＡＦ0000000號
    舉發違反道路交通管理事件通知單一紙及舉發照片二紙附卷可稽，堪信為真實。
    又查：員警於異議人違規後之一個月內八十九年五月四日，即填單舉發，並已於
    八十九年五月十一日由臺北市文山區興隆郵局以大宗郵件掛號信函寄發至異議人
    登記之桃園縣中壢市○○路四四五巷八一弄三十四之一號地址，而因無法送達，
    另於八十九年十月十七日經公告後公示送達，此有中華民國郵政批號８９０５０
    ３—００２８１—００３００號大宗限時掛號、掛號函件及臺北市政府警察局八
    十九年十月十七日北市警交字第八九三０四二八０００號公告各乙份附卷可稽，
    是舉發單位已依道路交通管理處罰條例第九十條規定於行為成立後三個月內舉發
    ，並將舉發單以公示送達方式送達予異議人。異議人前開辯稱無違規、未收受舉
    發單云云，均不足採信。是異議人上開違規情事，事證明確。原處分機關依道路
    交通管理處罰條例第五十三條規定，裁處新臺幣三千六百元罰鍰，於法核無違誤
    ，亦屬妥適，本件異議人之異議為無理由，應予駁回。
據上論斷，應依道路交通管理處罰條例第八十七條第二項、道路交通案件處理辦法第
十九條，裁定如主文。
中      華      民      國    九十一    年      五      月    二十四    日
                              臺灣桃園地方法院交通法庭
                                      法  官  簡  婉  倫
右正本證明與原本無異。
如不服本裁定，應於送達後五日內，向本院提出抗告狀。
                                      書記官  王  泰  元
中      華      民      國    九十一    年      五      月    二十七    日
